【裁判字號】    97,上訴,1433
【裁判日期】    970819
【裁判案由】    違反台灣地區與大陸地區人民關係條例等
【裁判全文】
臺灣高等法院臺中分院刑事判決        97年度上訴字第1433號
上  訴  人
即  被  告  甲○○
上列上訴人因違反臺灣地區與大陸地區人民關係條例案件，不服
臺灣臺中地方法院97年度訴字第662號，中華民國97年5月6日第
一審判決（起訴案號：臺灣臺中地方法院檢察署97年度偵緝字第
91號），提起上訴，本院判決如下：
    主  文
上訴駁回。
    事實及理由
一、本案經本院審理結果，認第一審判決認事用法及量刑均無不
    當，應予維持，並引用第一審判決書記載之事實、證據及理
    由（如附件）。
二、被告甲○○上訴意旨略稱：伊僅擔任王薪詠與大陸女子王二
    珍之媒人，餘均未參與，且除王薪詠之酬謝金外，並未因而
    得利，原審僅依該二人證言即對伊論科，認事用法顯屬不當
    ；又被告請求傳訊證人葉紹陽、林銘鈿、王光隆、張龍生、
    洪大右、范振謙等人，為原審所拒，亦有適用法則之違誤，
    爰依法提起上訴云云。惟查，被告確涉犯本件之事實，除據
    證人王薪詠、王二珍證述在卷外，並有內政部入出國及移民
    署移署資處伶字第09611508730號函檢附王二珍之大陸地區
    人民進入臺灣地區旅行證申請書、大陸地區人民進入臺灣地
    區保證書、內政部警證署入出境管理局面談紀錄、彰化縣彰
    化市戶政事務所96年6月23日彰市戶字第0960003107號函檢
    附之財團法人海峽交流基金會證明書、入出境許可證、離婚
    協議書（臺中縣警察局霧峰分局中縣霧警偵字第0960054004
    號卷第59至76頁）、彰化縣彰化市戶政事務所96年10月9日
    彰市戶字第0960004884號函檢附之結婚登記申請書、入出境
    許可證、財團法人海峽交流基金會證明書、中華人民共和國
    廣西壯族自治區賀州市公證處公證書（偵字第18853號卷第
    39至44頁）在卷可稽。證人王二珍於偵查中具結證稱：伊是
    以假結婚方式入臺，人頭老公是王薪詠，伊到臺灣後和王薪
    詠沒有同居之事實，期間伊曾被帶到彰化縣彰化市王薪詠住
    處辦理結婚登記，故伊只見過王薪詠二次等語（偵字第
    18853號卷第12至14頁）。證人王薪詠於偵查中具結證稱：
    係甲○○指使伊與王二珍假結婚，伊與王二珍間未有同居義
    務之履行，王二珍入境時即被甲○○帶走等語，其於原審審
    理時復證稱：係甲○○說有大陸女子要來台工作，要伊當與
    王二珍假結婚之人頭，報酬為新臺幣七萬元，並由甲○○說
    明、陪同辦理相關細節及手續等語（偵字第18853號卷第27
    頁、原審卷第58頁反面），是被告甲○○有為使大陸地區女
    子王二珍進入臺灣地區，乃給付報酬要證人王薪詠與大陸地
    區女子王二珍假結婚，以達使王二珍非法進入臺灣地區之目
    的之事實，已堪認定，其上訴謂原審此部分認事用法不當，
    非可採取。又被告於原審審理時請求傳訊葉紹陽、林銘鈿、
    王光隆、張龍生、洪大右、范振謙等人，惟渠等均為應召站
    之工作人員，所參與者僅有王二珍進入地區後之事實，與本
    件被告是否有使大陸地區女子王二珍非法進入臺灣地區之待
    證事實無涉，亦無重要關係，原審因而駁回被告此部分傳喚
    證人之聲請，核無違誤，是被告認原判決此部分不當，亦無
    足取，其上訴均無理由，應予駁回。
三、被告甲○○經合法傳喚，無正當理由不到庭，應不待其陳述
    ，逕行判決。
四、據上論斷，應依刑事訴訟法第373條、第371條、第368條，
    判決如主文。
本案經檢察官乙○○到庭執行職務。
中    華    民    國    97    年    8     月    19    日
            刑事第四庭    審判長法  官  洪  耀  宗
                                法  官  劉  登  俊
                                法  官  陳  欣  安
上列正本證明與原本無異。
如不服本判決應於收受送達後十日內，向本院提出上訴書狀，其
未敘述上訴之理由者，並得於提起上訴後十日內向本院補提理由
書(均須按他造當事人之人數附繕本)。
                                書記官  阮  正  枝
中    華    民    國    97    年    8     月    20    日
附錄：
臺灣地區與大陸地區人民關係條例第79條第1項
違反第十五條第一款規定者，處一年以上七年以下有期徒刑，得
併科新臺幣一百萬元以下罰金。
臺灣地區與大陸地區人民關係條例第15條
下列行為不得為之：
一、使大陸地區人民非法進入臺灣地區。
二、明知臺灣地區人民未經許可，而招攬使之進入大陸地區。
三、使大陸地區人民在臺灣地區從事未經許可或與許可目的不符
    之活動。
四、僱用或留用大陸地區人民在臺灣地區從事未經許可或與許可
    範圍不符之工作。
五、居間介紹他人為前款之行為。
刑法第214條
明知為不實之事項，而使公務員登載於職務上所掌之公文書，足
以生損害於公眾或他人者，處三年以下有期徒刑、拘役或五百元
以下罰金。


司法院資訊處製作；財團法人民間司法改革基金會備份。
